# 国际准则下养老金会计的思路和常见分录是怎样的？

提问人：wufaxian 时间：2020-04-01 08:05:22
国内都是社会统筹，企业一般不管理养老基金。香港和国际上大企业常自己设立管理养老基金。养老基金却认为表内资产，未来支付义务却认为负债，每年做精算重估，调整资产和负债的缺口，相应确认费用或利得。以上是我的理解。如有错误请老师指出，谢谢！
初始建立基金，确认负债的会计分录如何写？
每年职工和企业分别向基金缴纳会计分录如何写？
每年支取退休基金如何写分录？
基金每年的投资收益如何写分录？基金的投资可能赚钱也可能赔钱！
基金的负债端重估后如何写分录？负债可能增加也可能减少！
度娘了一下，都是偏理论的研究文章。所以在此向各位老师请教，谢谢！

回答人：chenyiwei
这个问题在实务中都是根据精算机构出具的精算报告相应编制会计分录的，可以参考《瑞华研究 2010 ～ 2019 汇编》
之“问题1-4-13（如何根据精算结果编制设定受益计划的会计处理分录）”。

提问人：wufaxian 时间：2020-04-02 08:05:23
谢谢陈老师的回复。我在论坛内搜索到《瑞华研究 2010 ～ 2019 汇编》“问题1-4-13（如何根据精算结果编制设定受益计划的会计处理分录）” 内容如下：
根据精算机构提供的精算结果（典型的如此处精算报告的格式）编制会计处理分录，大体的原则是：
1 、根据“A、财务状况表确认值”确定资产负债表中所列的净资产或净负债金额。一般列报于“其他非流动负债”项目内，且不用区分长期应付款本金和未确认融资费用，直接列示净额即可。
2 、根据“B、财务状况表确认的资产（或负债）的变动”中“于损益表中确认的福利成本”确定当期计入利润表的影响金额（该项目应当与“E、当期损益表中确认的福利成本”部分的合计数一致），根据“于其他综合收益中确认的重计量影响”确定当期计入其他综合收益的影响金额（该项目应当与“F、其他综合收益表中确认的重计量影响”部分的合计数一致）。
3 、根据“E、当期损益表中确认的福利成本”中“(5)服务成本”确定应计入管理费用等成本费用类科目的金额；“(6)负债（资产）的净利息/(收入)”确定应计入当期财务费用的金额，两者之和应等于上述B部分中“于损益表中确认的福利成本”。
——————————–学生愚钝。这个答案并没给出各种情况下的分录。看过以后仍然不知从何入手......

回答人：chenyiwei
根据这些回复中的提示应该可以编制出分录来了，实际操作一次就知道了。